臺灣高等法院民事判決
111年度重上字第218號
上  訴  人  財政部國有財產署

法定代理人  曾國基  
訴訟代理人  郭曉蓉  
複  代理人  吳嘉榮律師
            吳秉諭律師
參  加  人  臺北市政府工務局水利工程處

法定代理人  陳郭正  
訴訟代理人  黃旭田律師
            許樹欣律師
被  上訴人  趙怡堯  
            趙子淳  
            趙蓓蒂  

            趙忠昌  
            趙忠裕  
            趙忠林  

            陳洪英美
            李洪英遠

            王徐玉球

            徐愛月  

            郭阿吳  

            段金容  
            鍾易辰  
            鍾佳穎  
            鍾志龍  
            鍾美雪  
            鍾金栆  

            邱碧玉  
            鍾清鴻  
            鍾靜誼  

            李鐘阿美
            王金邦  

            王螺珠  
            周王秀英
追  加原告  蘇永城  
            蘇蓉瑩  
            蘇韋仲  
            陳國偉  
            陳尚文  
            陳意萍  

            陳韻如  
            陳銘美  
            陳寬裕  
            溫慶怡  

            陳香貴  
上35人共同
訴訟代理人  蔡文燦律師

上列當事人間請求塗銷土地所有權登記事件，上訴人對於中華民
國110年11月30日臺灣士林地方法院110年度重訴字第317號第一
審判決提起上訴，被上訴人並提起追加之訴，本院於111年8月3
日言詞辯論終結，判決如下：
    主      文
上訴駁回。
確認附表所示土地為被繼承人王才之繼承人公同共有。
第二審（含追加之訴）訴訟費用由上訴人負擔。
參加訴訟費用由參加人負擔。
    事實及理由
壹、程序部分
一、按於第二審程序中為訴之變更或追加，非經他造同意，不得
    為之，但請求之基礎事實同一者，不在此限，民事訴訟法第
    446條第1項、第255條第1項但書第2款定有明文。次按確認
    法律關係之訴，非原告有即受確認判決之法律上利益者，不
    得提起之，為民事訴訟法第247條第1項本文所明定。所謂即
    受確認判決之法律上利益，係指因法律關係之存否不明確，
    致原告在私法上之地位有受侵害之危險，此項危險得以對於
    被告之確認判決除去之而言。又按確認訴訟，祇須主張權利
    之存在者，對於否認其主張者提起，當事人即為適格；故確
    認共有物所有權之訴，性質上乃類似必要共同訴訟，各共有
    人無須一同起訴或被訴。
二、被上訴人於原審起訴主張其等被繼承人王才所有如附表所示
    土地（下合稱系爭土地），因成為河川敷地而抹消其土地登
    記，嗣土地浮覆後，登記為中華民國所有，爰依民法第828
    條第2項準用第821條，及第767條中段規定提起本件塗銷土
    地所有權登記之訴。嗣因王麗紅於起訴前死亡，而於本院追
    加其繼承人蘇永城、蘇蓉瑩、蘇韋仲為原告；另追加王才之
    養女王查某之女王寶猜之繼承人陳寬裕、陳香貴、陳國偉、
    陳尚文、陳意萍、陳韻如、陳銘美、溫慶怡為原告，並提出
    繼承系統表、戶籍謄本及臺北市內湖區戶政事務所民國109
    年1月13日函為證（見本院卷第255-262、343-362頁，原審
    卷第28-32、58、73頁），經核相符。上訴人雖不同意其追
    加，然核其追加係基於同一基礎事實，揆諸首開規定，應予
    准許。
三、被上訴人及追加原告於本院追加請求確認如附表所示之土地
    為被繼承人王才之繼承人公同共有（見本院卷第409-410頁
    ），核其追加之訴與原訴均係本於系爭土地浮覆後權利歸屬
    之同一基礎事實，並不甚延滯訴訟，且上訴人對於系爭土地
    浮覆後之所有權人為何亦有所爭執，應認其等追加之訴為合
    法，並具有確認利益。
貳、實體部分：
一、被上訴人及追加原告主張：原○○郡○○街○○○字○○○000-0番地
    土地（下稱000-0番地）為伊等被繼承人王才所有，於23年
    （即日治時期昭和9年）8 月1 日因成為河川敷地而抹消其
    土地登記；嗣000-0番地浮覆後，經臺北市士林地政事務所
    （下稱士林地政事務所）於91年9月18日以「臺北市士林社
    子島地區未登記之水道浮覆地之土地標示及地籍圖」公告（
    下稱系爭公告），編定為000、000地號土地，並於96年12月
    17日登記為中華民國所有，以參加人為管理機關。另原○○○
    段○○○小段000-0、000-0地號土地（下逕以地號稱之）亦為
    王才所有，於40年2月17日奉省府核定調整流失削除；嗣原0
    00-0 、000-0地號土地浮覆後，經士林地政事務所分別編定
    為000、000-0地號土地，並於110年2月3日登記為中華民國
    所有，以上訴人為管理機關。然系爭土地浮覆後，土地所有
    權人之所有權即當然回復，而系爭土地原所有權人王才已死
    亡，伊等與追加原告為王才之繼承人，前開第一次登記顯有
    妨害伊等與其他共有人之權利，自得依民法第767條第1項中
    段、第821條、第828條第2項規定，請求上訴人塗銷系爭土
    地之所有權登記等語。被上訴人於原審聲明：上訴人應將系
    爭土地經士林地政事務所以第一次登記為登記原因所為之所
    有權登記予以塗銷（原審為被上訴人勝訴之判決，上訴人聲
    明不服，提起上訴）。於本院答辯聲明：上訴駁回。並於本
    院主張：為免地政機關因判決主文未確認系爭土地所有權誰
    屬，而拒絕王才之繼承人辦理所有權回復登記，並使追加原
    告得本於系爭土地公同共有人之地位，主張物上請求權及確
    認對於系爭土地之所有權存在等情，爰追加原告及追加聲明
    ：確認如附表所示之土地為被繼承人王才之繼承人公同共有
    。
二、上訴人則以：000-0番地、原000-0、000-0地號土地因天然
    變遷成為湖澤或可通運之水道時，依土地法第12條第1項前
    段規定，其所有權視為消減，則依土地法第10條第2項規定
    ，系爭土地於臺灣光復後當然屬於國有土地，縱因水利設施
    興建而浮現，仍應依土地法及「關於水道浮覆地及道路溝渠
    廢置地所有權歸屬處理原則」第1點規定辦理所有權第一次
    登記。被上訴人及追加原告自臺北市政府79年3月6日（79）
    府工養字第79012943號公告「社子島防潮堤線加高工程堤線
    樁位公告圖」後，從未申請辦理所有權第一次登記，嗣經士
    林地政事務所依土地法第57條規定，以逾登記期限無人聲請
    登記之土地，再依土地法第55條、第58條、第59條、土地登
    記規則第72條、第73條、第84條規定，公告徵求異議後，辦
    理第一次所有權登記為中華民國所有，其登記程序符合土地
    總登記之要件，亦不能變更，被上訴人及追加原告之請求欠
    缺權利保護要件。且原000-0、000-0地號土地台帳記載分別
    為77.59、116.39平方公尺，土地登記卻轉載為78、155平方
    公尺，000-0地號土地面積之轉載完全錯誤，000、000-0地
    號土地登記面積卻分別為129、289平方公尺，不能認具有同
    一性；縱為同一土地，其增加之51、134平方公尺與浮覆之
    原因無關，而係因71年間地籍圖重測，其超出原登記面積之
    土地無從當然回復為王才或其繼承人所有。又000、000地號
    土地登記之管理機關為參加人，應由參加人為被告；且上開
    土地僅水道土地浮現，尚未經公告劃出河川區域範圍外，難
    認該當土地法第12條第2項之回復原狀，不能僅以系爭公告
    遽認系爭土地已浮覆；縱認已回復原狀，被上訴人及追加原
    告未向主管機關證明該土地為其原有前，並不當然回復所有
    權。如認所有權已當然回復，因000、000地號土地依土地法
    第14條第1項規定為不得私有之土地，亦不得訴請塗銷系爭
    所有權登記。再系爭土地於79年間物理上浮覆時，被上訴人
    即得為請求，其於110年8月間始起訴請求塗銷系爭土地所有
    權登記，已罹於15年時效。且參加人占有000、000地號土地
    已逾20年，並施作堤防，中華民國已因時效取得該部分土地
    所有權等語，資為抗辯。並上訴聲明：㈠原判決廢棄。㈡被上
    訴人在第一審之訴駁回。
三、參加人則以：000、000地號土地經臺北市政府於102年2月21
    日公告屬於淡水河之河川區域範圍，迄今並未公道劃出河川
    區域外，且其使用分區亦為「堤防用地」，應有土地法第14
    條第1項規定之限制，若已登記為國有土地，自無再回復登
    記為私有。又臺北市政府自79年起因施作社子島防潮堤加高
    工程而占用000、000地號土地作為堤防使用，至96年12月17
    日登記為國有之期間，臺北市政府均以公庫所有之意思和平
    、公然、繼續占有逾10年，且占有之始善意無過失，依民法
    第771條規定得請求登記為所有人，上訴人亦於96年12月17
    日將000、000地號土地登記為國有，則原所有人之所有權即
    消滅等語，資為抗辯。　　
四、本件不爭執事項（見原審卷一第175-176頁）：
  ㈠000-0番地原為被上訴人之被繼承人王才所有，於23年（即日
    治時期昭和9年）8月1日因成為河川敷地而抹消其土地登記
    。嗣000-0番地浮覆後，經士林地政事務所於91年9月18日以
    「臺北市士林社子島地區未登記之水道浮覆地之土地標示及
    地籍圖」公告，編定為000、000地號土地。
  ㈡000地號土地面積登記為39平方公尺，000地號土地面積登記
    為46平方公尺，均於96年12月17日以「第一次登記」為原因
    ，登記為中華民國所有，管理機關為參加人。
  ㈢原000-0 、000-0地號土地為王才所有。
  ㈣000地號土地面積為129平方公尺，000-0地號土地面積為289
    平方公尺，均於110年2月3日以「第一次登記」為原因，登
    記為中華民國所有，管理機關為上訴人。
五、被上訴人及追加原告主張系爭土地原為伊等繼承人王才所有
    ，其浮覆後之所有權應為王才之繼承人公同共有，伊等得請
    求確認上開權利，並請求上訴人塗銷系爭土地所有權第一次
    登記等情，為上訴人所否認，並以前詞置辯。則本件爭點為
    ：㈠被上訴人訴請塗銷000 、000地號土地所有權，上訴人是
    否具當事人適格？㈡原000-0、000-0地號土地與000、000-0
    地號土地是否具同一性？㈢000-0番地、原000-0、000-0地號
    土地浮覆後，被上訴人是否得請求回復所有權？㈣被上訴人
    訴請塗銷000、000-0、000、000地號土地所有權登記，是否
    罹於消滅時效？㈤中華民國是否時效取得000、000-0、000、
    000地號土地所有權？
六、被上訴人及追加原告訴請塗銷000 、000地號土地所有權，
    上訴人是否具當事人適格？
　㈠按財政部設國有財產署，承辦國有財產之取得、保管、使用
    、收益及處分事務，此觀國有財產法第1條及第9條第2項之
    規定自明。準此，凡因有關國有財產之處分涉訟者，除別有
    規定外，應以國有財產署為原告或被告，其當事人之適格始
    能謂無欠缺。至受撥用國有財產之管理機關，就該國有財產
    固有使用權，對無權占用國有土地之人，得代表國家為保存
    行為之行使，請求返還該被占用之國有財產，惟如涉及國有
    財產之得、喪、變更之訴訟，單純之管理機關並無訴訟實施
    權（最高法院107年度台上字第1871號判決意旨參照）。
　㈡查000 、000地號土地登記所有權人為中華民國，參加人就00
    0、000地號土地僅為管理機關，有土地登記謄本可稽（見原
    審卷一第116-117頁），被上訴人及追加原告請求塗銷000、
    000地號土地登記為國有，涉及國有財產之喪失，依上說明
    ，自應以財政部國有財產署為被告始為適格。上訴人抗辯：
    000、000地號土地應由參加人為被告云云，顯有誤會。
七、原000-0、000-0地號土地與000、000-0地號土地是否具同一
    性？
　　上訴人雖抗辯原000-0、000-0地號土地面積分別為78、155
    平方公尺，與000、000-0地號土地登記面積129、289平方公
    尺顯有差異，而非同一土地云云，然依士林地政事務所110
    年3月25日北市士地登字第1107005088號函、110年10月28日
    函文（下稱系爭函文）檢附附表內容及上開土地地籍圖謄本
    （見原審卷一第196、286-288、246-248頁）及地籍圖謄本
    ，足認000、000-0地號土地浮覆前確為原000-0、000-0地號
    土地，兩者具同一性。又原000-0、000-0地號土地舊簿面積
    係轉載日據時期土地臺帳一節，有前揭函文可憑，且土地浮
    覆前比例尺1/1200舊地籍圖係日據時期以當時有限之技術及
    設備繪製而成，由於使用年代久遠，以致圖紙伸縮、摺皺破
    損、經界模糊、比例尺過小經度難以控制，導致浮覆前後土
    地面積難免增減一節，亦有被上訴人提出之臺北市政府地政
    局土地開發總隊108年5月20日北市地發繪字第1087014205號
    函在卷可參（見原審卷一第198-199頁），堪認原000-0、00
    0-0地號土地與000、000-0地號土地所載面積之差異，係因
    浮覆前後地形地貌變動、測量技術、資料年代久遠所致，要
    難據以否認原000-0、000-0地號土地與000、000-0地號土地
    同一性之佐證。況000、000-0地號土地係由上訴人囑託士林
    地政事務所辦理所有權第一次登記為國有，經士林地政事務
    所確認000、000-0地號土地浮覆前為原000-0、000-0地號土
    地，而辦竣所有權第一次登記為國有，益徵000、000-0地號
    土地與原000-0、000-0地號地號土地確屬同一。上訴人辯稱
    ：原000-0、000-0地號土地與000、000-0地號土地浮覆前、
    後之面積不同，不能認具同一性云云，並不足採。
八、000-0番地、原000-0、000-0地號土地浮覆後，被上訴人及
    追加原告是否得請求回復所有權？
　㈠私有土地，因天然變遷成為湖澤或可通運之水道時，其所有
    權視為消滅。前項土地，回復原狀時，經原所有權人證明為
    其原有者，仍回復其所有權，土地法第12條定有明文。該條
    第1項所謂私有土地因天然變遷成為湖澤或可通運之水道，
    其所有權視為消滅，並非土地物理上之滅失，所有權亦僅擬
    制消滅，當該土地回復原狀時，依同條第2項規定，原土地
    所有人之所有權當然回復，無待申請主管機關核准。至第2
    項所稱之經原所有權人證明為其原有者，乃行政程序申請所
    需之證明方法，不因之影響其實體上權利（最高法院103年
    度第9次民事庭會議決議意旨參照）。蓋土地所有權依法視
    為消滅後是否符合法定要件而恢復原狀，係屬私權之變動，
    應由爭執之當事人訴請民事法院裁判，始得為終局認定。至
    於立法上基於行政專業及效率之政策目的，固非不得責由行
    政機關就私權之要件事實為先行判斷，惟無從認為行政機關
    得取代民事法院就私權變動之最終判斷權，此為權力分立之
    原則所應然。
　㈡000-0番地為訴外人即被上訴人及追加原告之被繼承人王才所
    有於23年（即日治時期昭和9年）8月1日因成為河川敷地而
    抹消其土地登記，嗣000-0番地浮覆後，經士林地政事務所
    於91年9月18日以「臺北市士林社子島地區未登記之水道浮
    覆地之土地標示及地籍圖」公告，編定為000、000地號土地
    等情，為兩造所不爭執；另原000-0、000-0地號於浮覆後編
    定為000、000-0地號土地，業經認定如前，是被上訴人及追
    加原告據此主張系爭土地因浮覆而回復原狀乙節，即屬可採
    。參以000、000地號土地於96年12月17日，000、000-0地號
    土地於110年2月3日以第一次登記為原因，登記為中華民國
    所有；及參加人抗辯：臺北市政府自79年間起即占用000、0
    00地號土地施作堤防工程內容以察，益徵系爭土地在物理上
    確已浮覆，要無疑義，否則上訴人、參加人亦無法據以申辦
    所有權登記，並由臺北市政府將部分土地作為堤防用地使用
    。是系爭土地既因浮覆而回復原狀，依上開說明，原所有權
    人之所有權即當然回復，無需經主管機關核准始生回復所有
    權之效力。被上訴人及追加原告為王才之繼承人，業如前述
    ，於被上訴人及追加原告與王才之其他繼承人協議或訴請分
    割遺產前，依民法第1151條規定，各繼承人對於遺產全部應
    為公同共有，故被上訴人及追加原告主張王才之繼承人因繼
    承而公同共有系爭土地之所有權，即屬有據。上訴人辯以：
    被上訴人及追加原告未向主管機關證明系爭土地為其原有前
    ，不當然回復所有權云云，即無可取。
　㈢浮覆地指河川區域土地因河川變遷或因施設河防建造物，經
    公告劃出河川區域以外之土地，此觀河川管理辦法第6條第8
    款固有明文。惟河川管理辦法係為河川整治之規劃與施設、
    河防安全檢查與養護、河川防洪與搶險、河川區域之劃定與
    核定公告、使用管理及其他應遵行事項而制定發布，此觀水
    利法第78條之2及河川管理辦法第1條、第3條規定自明。而
    私有土地，是否因天然變遷成為湖澤或可通運之水道而所有
    權視為消滅，消滅後是否浮覆回復原狀而所有權回復等事項
    ，攸關土地所有權之消滅與回復，顯非屬河川管理事項，自
    不應以是否經主管機關公告劃出河川區域以外為要件。況系
    爭土地因天然變遷成為水道之自然事實，致原所有權人之所
    有權視為消滅，則嗣後該土地是否浮覆而回復原狀，依客觀
    事實為認定，應屬明確而無爭議。系爭土地既係因物理上已
    浮覆而回復原狀，始登記為國有，上訴人辯稱：系爭土地未
    經公告劃出河川區域範圍外，難認該當土地法第12條第2項
    之回復原狀云云，仍不足採。
 ㈣土地所有權，依民法第773條所規定，除法令有限制外，於其
    行使有利益之範圍內，及於土地之上下。而土地法所稱土地
    ，謂水陸及天然富源，此觀土地法第1條規定自明，是土地
    不因流水覆蓋而喪失其本質。而河川區域之私有土地，為達
    成上開公共利益之規範目的，固然得加以必要之限制，但私
    有土地所有權人並不因此而喪失其所有權，此觀之水利法第
    83條第1項係規定尋常洪水位行水區域之土地，為防止水患
    ，得限制其使用，其原為公有者，不得移轉為私有；其已為
    私有者，主管機關應視實際需要辦理徵收，未徵收者，為防
    止水患，並得限制其使用及其立法理由自明。故土地法第14
    條第1項不得私有之規定，應解為：其原始為公有土地者，
    不許人民取得為私有土地，然人民已依法取得所有權之土地
    ，如與公有或公用不相妨害時，仍不妨許可私有，但如有妨
    害公共利益或與公用目的相衝突時，則應依法徵收變為公有
    土地，於徵收後，即不許再變為私有，於徵收前，僅得依水
    利法及相關法令，限制其使用，俾免與同條第2項規定發生
    規範上之衝突。是縱令系爭土地位於河川區域內，仍無礙於
    其得為私有土地所有權之客體，上訴人抗辯000 、000地號
    土地為堤防用地，屬土地法第14條第1項第3款之土地，不得
    為私有為由，辯稱被上訴人及追加原告不得訴請塗銷所有權
    登記云云，難以憑採。
　㈤系爭土地既因浮覆而回復原狀，依上開說明，原所有權人之
    所有權即當然回復，被上訴人及追加原告為王才之繼承人，
    業如前述，於被上訴人及追加原告與王才之其他繼承人協議
    或訴請分割遺產前，依民法第1151條規定，各繼承人對於遺
    產全部應為公同共有，故被上訴人及追加原告請求確認王才
    之繼承人因繼承而公同共有系爭土地之所有權，即屬有據。
    又所有人對於妨害其所有權者，得請求除去之，民法第767
    條第1項中段定有明文。又各共有人對於第三人，得就共有
    物之全部為本於所有權之請求；但回復共有物之請求，僅得
    為共有人全體之利益為之，同法第821條定有明文。上開規
    定，於公同共有準用之，此觀同法第828條第2項規定自明。
    被上訴人及追加原告因繼承而公同共有系爭土地之所有權，
    系爭土地登記為中華民國所有，並各由上訴人、參加人擔任
    管理機關，自屬妨害被上訴人及追加原告就系爭土地公同共
    有之權利。從而，被上訴人及追加原告依民法第767條第1項
    中段、第828條第2項準用第821條規定，請求上訴人將系爭
    土地所有權登記予以塗銷，亦有理由。
九、被上訴人及追加原告訴請塗銷000、000-0、000、000地號土
    地所有權登記，是否罹於消滅時效？
　㈠按請求權，因15年間不行使而消滅，民法第125條本文定有明
    文。依司法院大法官釋字第107、164號解釋意旨，已登記不
    動產所有人之回復請求權或除去妨害請求權，依其性質，無
    民法第125條消滅時效規定之適用。所謂已登記之不動產，
    係指依我國法令所為之登記而言。日治時期已登記之土地，
    因成為河川、水道經塗銷登記，臺灣光復後土地浮覆，原所
    有權人未依我國法令辦理土地總登記，於該土地登記為國有
    後，其依民法第767條第1項規定行使物上請求權時，有消滅
    時效規定之適用（最高法院110年度台上大字第1153號民事
    裁定意旨參照）。
　㈡查000、000地號土地於日治時期登記為王才所有，而被上訴
    人及追加原告尚未於光復後為所有權登記，其物上請求權固
    有15年消滅時效之適用。惟被上訴人及追加原告訴請塗銷者
    ，為96年12月17日辦理之系爭所有權登記，應認自斯時起被
    上訴人及追加原告之所有權始遭妨害，迄至被上訴人及追加
    原告於110年8月27日提起本件訴訟（見本院卷一第12頁之收
    文章），尚未逾15年。是上訴人及參加人抗辯：000、000地
    號土地於79年間物理上浮覆時或91年10月8日辦理標示部登
    記完竣時，被上訴人及追加原告即得為請求，其遲至110年8
    月間始起訴請求，已罹於15年時效云云，顯非可採。至000
    、000-0地號土地於浮覆前為原000-0、000-0地號土地，並
    曾依我國法令完成所有權登記，有土地登記簿在卷可憑（見
    原審卷一第118-121頁），揆諸前開說明，自無消滅時效規
    定之適用，上訴人抗辯被上訴人及追加原告就000、000-0地
    號土地訴請塗銷土地所有權登記，已罹於15年時效云云，亦
    非可採。
十、中華民國是否時效取得000、000-0、000、000地號土地所有
    權？
    按以所有之意思，20年間和平、公然、繼續占有他人未登記
    之不動產者，得請求登記為所有人；以所有之意思，10年間
    和平、公然、繼續占有他人未登記之不動產，而其占有之始
    為善意並無過失者，得請求登記為所有人，民法第769條、
    第770條固有明文。然因時效而取得不動產所有權，須具備
    以所有之意思占有他人未登記之不動產為要件，是主張時效
    取得所有權者，須其主觀上有以所有之意思占有他人未登記
    之不動產之意思，始足當之。查系爭土地係以第一次登記為
    原因向士林地政事務所辦理登記，業如前述，並非以時效取
    得所有權為登記原因，難認參加人自79年起，施作堤防使用
    迄今，係基於為中華民國所有之意思而占有000、000地號土
    地。故上訴人、參加人辯以：中華民國已依民法第769條、
    第770條規定時效取得系爭土地之所有權云云，仍無可取。
十一、綜上所述，被上訴人及追加原告依民法第767條第1項中段
      、第828條第2項準用第821條規定，請求上訴人應將系爭
      登記予以塗銷，洵屬有據，應予准許。原審為上訴人敗訴
      之判決，並無不合。追加原告於本院併就上開請求追加成
      為原告部分，因與被上訴人本於系爭土地之公同共有權為
      請求，聲明單一、請求目的同一，毋庸重覆諭知上訴人塗
      銷系爭登記。上訴論旨指摘原判決此部份不當，求予廢棄
      改判，為無理由，應駁回其此部份上訴。被上訴人及追加
      原告為主張系爭土地之物上請求權，而於本院追加請求確
      認系爭土地為其等公同共有，亦屬有據，應予准許。
十二、本件事證已臻明確，兩造其餘之攻擊或防禦方法及所用之
      證據，經本院斟酌後，認為均不足以影響本判決之結果，
      爰不逐一論列，附此敘明。
十三、據上論結，本件上訴為無理由，追加之訴為有理由，依民
      事訴訟法第449條第1項、第78條，判決如主文。　　
中　　華　　民　　國　　111 　年　　8 　　月　　26  　日
                  民事第十三庭  
                      審判長法  官  邱景芬
                            法  官  柯雅惠
                            法  官  林純如

附表：
編 號 浮覆前土地地號／ 登記面積 浮覆後土地地號 浮覆後登記所有權人 登記原因 登記日期 請求塗銷權利範圍 管理機關 1 ○○○○○街○○○字○○○000-0番地／39㎡ 臺北市○○區○○段0○段000地號／39㎡ 中華民國 第一次登記 96年12月17日  全部 參加人 2 ○○○○○街○○○字○○○000-0番地／237㎡ 臺北市○○區○○段0○段000地號／46㎡（部分浮覆） 中華民國 第一次登記 96年12月17日 全部 參加人 3 ○○○段○○○小段000-0地號／78㎡ 臺北市○○區○○段0○段000地號／129㎡ 中華民國 第一次登記 110年2月3日 全部 上訴人 4 ○○○段○○○小段000-0地號／155㎡  臺北市○○區○○段0○段00000地號／289㎡ 中華民國 第一次登記 110年2月3日 全部 上訴人 
正本係照原本作成。
如不服本判決，應於收受送達後20日內向本院提出上訴書狀，其
未表明上訴理由者，應於提出上訴後20日內向本院補提理由書狀
（均須按他造當事人之人數附繕本）上訴時應提出委任律師或具
有律師資格之人之委任狀；委任有律師資格者，另應附具律師資
格證書及釋明委任人與受任人有民事訴訟法第466 條之1第1項但
書或第2項所定關係之釋明文書影本。如委任律師提起上訴者，
應一併繳納上訴審裁判費。
中　　華　　民　　國　　111 　年　　8 　　月　　26　　日
　　　　　　　　　　　　　  書記官  王靜怡